臺灣高等法院臺中分院民事裁定　96年度抗字第488號
抗　告　人　戊○○
代　理　人　己○○
　　　　　　　　　　　　2樓之.
相　對　人　丙○○
　　　　　　乙○○
　　　　　　丁○○
　　　　　　甲○○
上列抗告人因與相對人等間停止執行事件，對於民國96年7月25
日台灣台中地方法院96年度聲字第1812號所為裁定提起抗告，本
院裁定如下：
      主  文
抗告駁回。
抗告訴訟費用由抗告人負擔。
      理  由
一、按有回復原狀之聲請，或提起再審或異議之訴，或對於和解
    為繼續審判之請求，或提起宣告調解無效之訴、撤銷調解之
    訴，法院因必要情形或依聲請定相當並確實之擔保，得為停
    止強制執行之裁定，強制執行法第十八條第二項定有明文。
二、抗告意旨略以：依強制執行法第十八條規定裁定停止執行時
    ，應考量債權人未能即時受償或利用該標的物所受之損害，
    或其另供擔保強制執行之損害額以定擔保之數額，始符合比
    例原則。原法院僅以抗告人遲延收取系爭強制執行債權額之
    期間內，依債權數額計算法定利息之損失為準，然第三人異
    議之訴所涉及者，攸關是否得以將系爭建物併付拍賣，變換
    價金而受償債權，一旦系爭建物停止執行，則土地部分之拍
    賣勢必不點交，嚴重影響應買人之意願，抗告人之債權將無
    法即時受償，並加重債務人負擔，況依原法院裁定所認期間
    長達四年四月以上，系爭建物之價值屆時已大幅減損，期間
    甚或天災、意外或人為疏失或故意毀損系爭建物，抗告人之
    損失將蒙受鉅大損害，且本件相對人可向執行法院聲請對系
    爭建物之拍賣金先予提存，視判決結果再行分配或發還予相
    對人，此時對相對人已有充分保障，可見相較之下，以停止
    執行之不利益，抗告人大於相對人，而原法院卻僅以債權數
    額計算法定利息之損失為本件擔保金額，顯然過低，故擔保
    金至少應以系爭建物之鑑價或拍賣金額即在新台幣（下同）
    四百萬元以上，始符合比例原則，因而請求廢棄原裁定等語
    。
三、查中華成長三資產管理股份有限公司持原法院九十年度執字
    第二五九一號、九十一年度執字第一六九三０號債權憑證為
    執行名義，聲請對債務人林正德、余秀桂之財產於二千七百
    零六萬三千三百三十八元及其利息、違約金之範圍內予以強
    制執行，並經原法院民事執行處以九十四年度執字第五０二
    ００號返還借款強制執行事件受理在案，並查封門牌號碼為
    台中市○○區○○路三段五一三之一號、五一五之一號、五
    一五之三號、五一五之四號等建物，而抗告人則以自中華成
    長三資產管理股份有限公司受讓系爭執行債權之轉讓為由，
    聲請承受系爭強制執行程序。嗣經相對人以上開建物分別為
    其等所有並非執行債務人所有為由，向原法院提起第三人異
    議之訴，聲請供擔保裁定停止原法院九十四年度執字第五０
    二００號返還借款強制執行程序，業經本院及原法院分別調
    取上開強制執行與原法院九十六年度訴第一八一三號卷核閱
    無誤，則依前開規定，聲請人聲請停止前開不動產之強制執
    行程序，自屬有據。而系爭建物均屬未保存登記之建物，所
    有權之歸屬，乃涉及實體上爭執，而執行標的物如屬第三人
    所有，非債務人所有者，其拍賣無效（最高法院三十年上字
    第二二０三號判例參照），乃為避免爭議及法律關係複雜化
    ，實有就此部分先予以裁定停止執行，以待本件第三人異議
    之訴判決結果之必要，是抗告人主張，本件無裁定停止執行
    之必要云云，尚不足採。
四、至抗告人主張，法院裁定停止執行時，應考量債權人未能即
    時受償或利用該標的物所受之損害，或其另供擔保強制執行
    之損害額以定擔保之數額，原法院僅以抗告人遲延收取系爭
    強制執行債權額之期間內，依債權數額計算法定利息之損失
    為準，顯然過低，故擔保金至少應以系爭建物之鑑價或拍賣
    金額即在四百萬元以上，始符合比例原則等語。按法院依強
    制執行法第十八條第二項定擔保金額而准許停止強制執行之
    裁定者，該項擔保係備供債權人因停止執行所受損害之賠償
    ，其數額應依標的物停止執行後，債權人未能即時受償或利
    用該標的物所受之損害額，或其另供擔保強制執行所受之損
    害額定之，非以標的物之價值或其債權額為依據，最高法院
    九十二年度台抗字第四０八號裁定意旨參照。故本件核定擔
    保金時，應審酌上揭各情，並以相對人提起本件第三人異議
    之訴期間抗告人債權可能遭受之損害。依各級法院辦案期限
    實施要點規定，民事通常程序第一審審判案件期限為一年四
    月、民事第二審審判案件期限為二年、第三審審判案件期限
    一年，則本件第三人異議之訴是可上訴至第三審事件，故計
    算至終結確定之期間可最長推定為四年四月。而上開五一三
    之一號、五一五之一號、五一五之三號、五一五之四號建物
    之底價分別為一百一十七萬元、四十五萬元、五十八萬元、
    九十三萬元，亦經本院調取前開強制執行卷核閱無誤，自堪
    信為真實。且依前開說明，本件相對人因停止執行所受之損
    失，自為抗告人遲延收取系爭強制執行債權額之期間內，依
    上開標的物價額所計算法定利息之損失。故相對人甲○○所
    應供擔保之擔保金額應以二十五萬三千五百元為適當（其計
    算方式為：1,170,000元x5%x52÷12=253,500元)；相對人丙
    ○○所應供擔保之擔保金額應以九萬七千五百元為適當（其
    計算方式為：450,000元x5%x52÷12=97,500元)；相對人乙
    ○○所應供擔保之擔保金額應以十二萬五千六百六十七元為
    適當（其計算方式為：580,000元x5%x52÷12=125,667元)；
    相對人丁○○所應供擔保之擔保金額應以二十萬一千五百元
    為適當（其計算方式為：930,000元x5%x52÷12=201,500元)
    ，原法院已參考上開各情，並以各級法院最長之辦案期間為
    抗告人之債權可能受損害為之計算，足見已就本件因停止執
    行所受損害之賠償，考量標的物停止執行後，抗告人未能即
    時受償或利用該標的物所受之損害額而定之，自難謂有違比
    例原則，是抗告人之上開主張，為不足取。
五、綜上所述，原審准許相對人之聲請停止執行，並依強制執行
    法第十八條第二項規定，酌定相對擔保金予以准許之，依法
    難謂有違，抗告人仍執陳詞，提起抗告，不能謂有理由，應
    駁回其抗告。
六、據上論結，本件抗告為無理由，依強制執行法第30條之1，
    民事訴訟法第495條之1第1項、第449條第1項、第95條、第
    78條，裁定如主文。
中　　華　　民　　國　　96　　年　　10　　月　　31　　日
                  民事第六庭    審判長法　官　袁再興
                                      法　官  吳惠郁
                                      法　官  盧江陽
以上正本係照原本作成。
抗告人得再抗告。
再為抗告應以適用法規顯有錯誤為理由，並經本院之許可，該許
可以原裁定所涉及之法律見解具有原則上之重要性者為限。
如提起再抗告者應於裁定送達後十日內向本院提出抗告理由狀（
須按照他造人數附具繕本）並繳納抗告裁判費新臺幣壹仟元，同
時委任律師或具有律師資格之關係人為代理人。
　　　　　　　　　　　　　　　　　　　書記官　陳玫伶
中　　華　　民　　國　　96　　年　　10　　月　　31　　日
                                                      Ｃ
